【裁判字號】    92,毒抗,412
【裁判日期】    920529
【裁判案由】    聲請觀察勒戒
【裁判全文】
臺灣高等法院臺中分院刑事裁定                    九十二年度毒抗字第四一二號
    抗  告  人
    即  被  告  甲○○
右抗告人因違反毒品危害防制條例案件，經檢察官聲請觀察、勒戒，不服臺灣台中地
方法院中華民國九十二年四月二十九日第一審裁定（九十二年度毒聲字第一一○一號
，聲請案號：台灣台中地方法院檢察署九十二年度聲觀字第六六○號，九十二年度毒
偵字第九二八號），提起抗告，本院裁定如左：
    主   文
抗告駁回。
    理   由
一、本件抗告人即被告甲○○抗告意旨略以：其遭警於民國九十二年二月十一日查獲
    之前數日內，抗告人曾應其友人林衍逢邀請至台中市○○路之錢櫃ＫＴＶ與林衍
    逢一起唱歌喝酒，因當時林衍逢之朋友均有抽煙習慣，包廂內早已煙霧瀰漫，抗
    告人根本不知有人吸食或施用毒品，有可能係吸入二手煙所致，原審裁定不察，
    卻將抗告人裁定令入勒戒處所予以觀察、勒戒，顯有未當，爰請求撤銷原裁定，
    更為適法之裁定云云。
二、按犯毒品危害防制條例第十條之罪者，檢察官應向法院聲請將被告移送勒戒處所
    觀察、勒戒，此於毒品危害防制條例第二十條第一項、觀察勒戒處分執行條例第
    三條第一項定有明文。
三、經查（一）抗告人即被告甲○○於民國九十二年二月十一日晚九時許往前回溯九
    十六小時內之某時，在不詳地點，以不詳方法，分別施用第一級毒品海洛因、第
    二級毒品安非他命各一次，嗣於九十二年二月十一日晚九時許，在臺中市○○區
    ○○街五三巷六九號為警查獲。雖抗告人於警、偵訊與抗告意旨均矢口否認有何
    施用毒品之犯行，然抗告人甲○○於為警查獲所採集之尿液，經送驗結果，呈嗎
    啡陽性反應及安非他命、甲基安非他命陽性反應，此有中山醫學大學附設醫院藥
    物濫用檢測中心驗尿報告一份在卷可稽，而按人體之代謝原理，施用毒品後經尿
    液排出之時間，依施用量之多寡、施用者之年齡、性別及代謝功能不同而有所差
    異，一般而言，施用者在施用毒品後四十八小時內所排泄之尿液，均有可能被檢
    出毒品經人體代謝後之物質，且若經常或大量施用，則毒品經代謝後之物質由尿
    液排出時間約可延長至九十六小時。查本件抗告人之尿液係由警員於九十二年二
    月十一日晚九時許採送檢驗，依據人體之代謝原理，抗告人於九十二年二月十一
    日晚九時許回溯之九十六小時內，應確有施用上開毒品無誤。（二）雖抗告人辯
    稱：可能係不慎吸到二手煙所致云云；然抗告人對其於上開包廂內唱歌，當時是
    否確有他人施用毒品等情事，其亦無法加以確認；且依目前精密之檢驗方法，除
    非刻意處於密閉狹窄之空間內，否則一般吸食到二手煙，並不會於尿液中檢出毒
    品反應，抗告人上開所辯顯屬無據，不足憑採。（三）是抗告人既有施用第一級
    毒品海洛因、第二級毒品安非他命之犯行，而犯毒品危害防制條例第十條之罪，
    則原審依據檢察官之聲請，並依據毒品危害防制條例第二十條第一項及觀察勒戒
    處分執行條例第三條第一項之規定，裁定將抗告人令入勒戒處所執行觀察、勒戒
    ，核無不合。抗告人抗告意旨猶以：其可能在係不慎吸到二手煙所致云云，提起
    抗告，經核其抗告為無理由，應予駁回。至抗告人雖聲請傳訊證人林衍逢到庭作
    證，然該證人並不足以證明抗告人於為警查獲前四日內，毫無接觸毒品之可能；
    且本案如上所述，事證已臻明確，本院認已無再傳訊該證人之必要，附此敘明。
四、據上論斷，應依刑事訴訟法第四百十二條裁定如主文。
中      華民      國      九十二      年    五    月    二十九    日
                                  臺灣高等法院臺中分院刑事第八庭
                                        審判長法  官  羅  得  村
                                              法  官  劉  榮  服
                                              法  官  黃  文  進
右正本證明與原本無異。
不得再抗告。
                                              書記官  許  麗  花
中      華      民      國      九十二   年       五      月    三十    日
                                                                        Ｆ


司法院資訊處製作；財團法人民間司法改革基金會備份。
